【裁判字號】    98,易,1311
【裁判日期】    980908
【裁判案由】    賭博
【裁判全文】
臺灣臺中地方法院刑事判決              98年度易字第1311號
公  訴  人  臺灣臺中地方法院檢察署檢察官
被      告  甲○○
選任辯護人  施瑞章律師
被      告  丙○○
                    統一證號：.
上列被告等因賭博案件，經檢察官提起公訴（98年度偵字第1724
號），本院判決如下：
    主  文
甲○○、丙○○共同在公眾得出入之場所賭博財物，甲○○處罰
金新台幣貳萬元、丙○○處罰金捌仟元，如易服勞役，均以新臺
幣壹仟元折算壹日。扣案如附表所示之物均沒收。
    犯罪事實
一、甲○○係依電子遊戲場業管理條例規定辦理營利事業登記之
    「悅多電子遊戲場」（址設臺中縣神岡鄉○○路10號1 樓）
    之負責人，明知經營電子遊戲場業，不得從事賭博行為，竟
    仍基於在公眾得出入場所賭博財物之集合犯意，自民國97年
    3 月間起，在上開「悅多電子遊戲場」內，擺設如附表編號
    至所示之賭博性電子遊戲機具，與不特定人賭博財物，
    每日營業時間為8 時至23時許，又自97年5 月間起，以每小
    時新臺幣（下同）80元之薪資，僱用與其有共同犯意聯絡之
    丙○○擔任晚班員工（晚班時間為每日18時起），及以月薪
    1 萬8 千元僱用不詳姓名、年籍之成年人擔任早班員工，均
    負責為賭客兌換代幣、洗分及兌換現金之工作。上開「悅多
    電子遊戲場」內賭博之方法為前來該店消費賭博之顧客，將
    現金交付丙○○或不詳早班員工後，丙○○等員工即兌換同
    額之代幣，由賭客投入代幣與機器對賭，如押中，可贏得數
    倍押注分數，經丙○○等員工洗分後，再以1 ：1 之比例兌
    換現金予賭客，未中者，押注金額則悉數由甲○○等人贏取
    。
二、嗣於98年1 月1 日19時許，臺中縣警察局豐原分局指示員警
    戊○○喬裝賭客前往該店偵蒐賭博犯罪，另平日幫豐原分局
    查探轄區內電子遊戲場有無賭博情事之線民乙○○亦前往該
    處佯裝賭客，丙○○遂向戊○○、乙○○各收取現金500 元
    後，即兌換同額代幣予戊○○、乙○○各自把玩「95跑馬（
    兩人座）」電子遊戲機。嗣戊○○乃示意丙○○上前洗分，
    丙○○洗分後旋即由櫃臺內取出現金700 元交予戊○○而當
    場查獲，並扣得如附表所示之物。
三、案經臺中縣警察局豐原分局報告臺灣臺中地方法院檢察署檢
    察官偵查起訴。
    理      由
壹、證據能力；
一、刑事實務上有所謂以誘捕偵查為目的之「陷害教唆」（學理
    上稱為「犯意誘發型」之誘捕偵查），乃行為人原無犯罪之
    意思，純因具有調（偵）查犯罪職權公務員之設計誘陷、唆
    使起意，待形式上符合著手於犯罪行為之實行時，予以逮捕
    者而言。此種情形，因行為人原無犯罪之意思，實遭犯罪調
    （偵）查人員所設陷誘引，而萌犯意、著手實行，無異國家
    機關為教唆者，而「製造」犯罪，與憲法賦予其追訴處罰犯
    罪之實體法上正當法律程序背道而馳，違反法治國之基本原
    則，自不能對該人民為處罰；且在程序法上言，既已逾越偵
    查犯罪之必要程度，手段顯然違反正當法律程序及憲法對基
    本人權之保障，因此取得之證據資料，更無證據能力。惟若
    行為人原本即具有犯罪之意思，其實行犯罪構成要件行為之
    犯意，非自他人所引發、創造，於此情形，縱經調（偵）查
    人員利用機會加以誘捕（學理上稱為「機會提供型」之誘捕
    偵查），此時在實體法上，仍與犯罪之構成要件相符；在程
    序法上，手段尚合比例原則，無加抑制之必要，因與上揭受
    陷害者迥不相同，不能逕謂蒐集所得之證據資料，非屬適格
    之證據（最高法院98年度台上字第3462、第4025號判決要旨
    參照）。本件係臺中縣警察局豐原分局為偵蒐犯罪，乃指示
    非該店轄區之豐東派出所員警戊○○於喬裝顧客前往該店偵
    蒐有無賭博犯罪嫌疑，被告丙○○向員警戊○○收取現金
    500 元後，即兌換同額代幣予員警戊○○把玩「95跑馬（兩
    人座）」電子遊戲機，嗣戊○○乃示意被告丙○○上前洗分
    ，被告丙○○洗分後旋即由櫃臺內取出現金700 元交予戊○○乙節，業據被告丙○○供承在卷，核與證人戊○○證稱情
    節相符，堪認上開查獲過程尚無「陷害教唆」情事，故本件
    嗣經被告丙○○同意搜索而蒐集取得之證據資料，均應有證
    據能力。
二、本判決所引用被告以外之人於審判外之言詞或書面陳述，而
    不符合刑事訴訟法第159 條之1 至第159 條之4 之規定者，
    業經本院於審理時當庭提示而為合法之調查，公訴人、被告
    及辯護人均未於言詞辯論終結前聲明異議，本院審酌前開證
    據作成或取得之狀況，並無非法或不當取證之情事，且亦無
    顯不可信之情況，故認為適當而均得以作為證據，是前開證
    據依刑事訴訟法第159 條之5 之規定，均具有證據能力，先
    予敘明。
貳、實體部分；
一、訊據被告丙○○固坦承有兌換現金700 元予員警戊○○，然
    被告2 人均矢口否認有何賭博犯行，被告甲○○辯稱：伊有
    告知員工丙○○不可兌換現金予顧客，員工為顧客洗分後，
    均係以交付同數額之積分卡供日後來店消費使用，查獲當天
    應係丙○○個人之行為云云。被告甲○○之辯護意旨則以：
    本件員警戊○○係基於偵蒐犯罪而前往店內，主觀上並無賭
    博之犯意，在無其他補強證據下，自不得以丙○○兌換現金
    予員警戊○○此不構成賭博罪之行為，推認被告甲○○有授
    意在店內從事賭博行為等語。被告丙○○則辯稱：伊欲提高
    店內之業績，始擅自兌換現金予喬裝顧客之員警，事後再以
    幫顧客購買便當之開銷向老闆甲○○報帳，然自伊受僱時，
    甲○○即交代不可兌換現金予顧客云云。惟查：
  (一)被告甲○○係上開「悅多電子遊戲場」之負責人，其自97年
    3 月間起，在「悅多電子遊戲場」內，擺設如附表編號至
    所示之電子遊戲機具供顧客到場把玩，每日營業時間為8
    時至23時許，又自97年5 月間起，以每小時80元之薪資，僱
    用與其有共同犯意聯絡之丙○○擔任晚班員工（晚班時間為
    每日18時起），及以月薪1 萬8 千元僱用不詳姓名、年籍之
    成年人擔任早班員工，負責為顧客兌換代幣及洗分等工作。
    而「悅多電子遊戲場」內之消費方式為前來該店之顧客，將
    現金交付被告丙○○或不詳早班員工後，被告丙○○等員工
    即兌換同額代幣，由顧客投入代幣把玩電子遊戲機具等情，
    業據被告2 人自承在卷，並有臺中縣政府營利事業登記證、
    電子遊戲場營業級別證在卷可稽（見核退卷第15、16頁）。
  (二)又98年1 月1 日19時許，臺中縣警察局豐原分局為偵蒐犯罪
    ，乃指示非該店轄區之豐東派出所員警戊○○於喬裝顧客前
    往該店偵蒐有無賭博犯罪嫌疑，被告丙○○向員警戊○○收
    取現金500 元後，即兌換同額代幣予員警戊○○把玩「95跑
    馬（兩人座）」電子遊戲機，俟員警戊○○把玩數分鐘後，
    乃示意被告丙○○上前洗分，被告丙○○洗分後旋即由櫃臺
    內取出現金700 元交予被告戊○○，戊○○認該電子遊戲場
    涉有賭博情事，旋即通知埋伏在外之豐原分局員警到場查獲
    等情，業據證人戊○○、證人即豐原分局員警廖連煌於本院
    審理中證稱無訛（見本院卷第83頁反面-84 頁、127 頁），
    並有現場圖1 張、現場照片18幀在卷可稽（見警卷第19、28
    -36 頁），復有附表所示之物扣案可佐。
  (三)再證人戊○○證稱：查獲當天伊係將筆型針孔攝影機夾在所
    穿著背心之拉鍊上，以此方式攝錄其佯裝顧客進入該店內之
    情形等語在卷（見本院卷第83頁反面），有蒐證翻拍光碟附
    卷可參。復經本院當庭勘驗蒐證光碟結果（見本院卷第82-8
    3 頁、131 頁）：
  1.第一段錄影（全長約14分12秒）：員警戊○○約於19時34分
    33 秒 進入「悅多電子遊戲場」，店內僅有被告丙○○獨自
    看顧，畫面中另有1 名身著黑色外套，身形高、胖之男子在
    場，員警及該男子2 人均在把玩電子遊戲機。迄至19時44分
    12秒許，員警起身，叫3 聲「肖年仔」，員警又喊1 聲（無
    法辨識內容），被告丙○○遂上前操作機台洗分，被告丙○○洗分後回到櫃臺打開抽屜（因鏡頭較遠，無法辨識更細部
    動作）。於此期間，員警戊○○並未對被告丙○○有任何指
    示或要求之言語。嗣於19時45分13秒許，員警戊○○要求被
    告丙○○交出證件，之後員警戊○○口述「700 ，剛剛拿
    500 給你，洗分後，你拿700 給我」，並旋即進行權利告知
    ，其間於告知罪名時，即有店門開啟之「叮咚」過聲響，之
    後又有一聲「叮咚」，於第3 聲「叮咚」聲響即19時46分55
    秒許，即見其餘多名員警進入店內，繼而於19時47分39秒時
    之畫面，顯現櫃臺桌上有1 張500 元、2 張100 元紙鈔。
  2.員警戊○○在櫃臺前當場與被告丙○○進行問答：
    問：我剛剛開多少分？
    答：500塊。
    問：洗多少分？
    答：700。
    問：你剛剛拿錢給我，老闆有沒有交代分數怎麼開？
    答：（丙○○有ㄨ的嘴型，也聽到有一聲低沈的「ㄨ」未
         能辨識是否由丙○○出聲，旋即又搖頭）
    問：有，他說分數是怎麼開？
    答：積分。
    問：積分的喔，1分1元，是不是？
    答：蛤？
    問：1分幾元？
    答：沒有啊，就說下次再來玩。
    問：那你怎麼拿錢給我。對不對？你有沒有拿給我？
    答：有。
    問：那你們分數怎麼算？是1分1元，還是幾分1元？都是1分
        1元？
    答：（點頭）。
    問：有沒有別的比例？
    答：1點啦。
    問：都是1點1元，都一樣喔。
    以下員警繼續詢問老闆電話，店內有無監視器等，丙○○答
    稱樓上有錄影機，並帶同員警上樓。
  3.第三段錄影（全程2分57秒）
    員警請被告丙○○指出方才洗分之電子遊戲機台，並詢問分
    數如何看。
    問：上面是34936、下面是33047，這怎麼看？（見警卷第31
    頁照片）
    答：投幣
    問：上面是投幣，下面是開出來的分數，是不是？
    接著員警自行口述「上面是累積投幣數、下面是累積開分數
    ，以該機台從過去到現在客人把玩的分數情形」
  (四)至依上開勘驗結果，本件除有員警戊○○前往「悅多電子遊
    戲場」偵蒐犯罪外外，另有乙○○（即警卷第29頁下方照片
    右方第1 名高胖男子）亦為協助警方查緝賭博案件而非屬到
    場消費之顧客乙情，業據證人即員警廖連煌於本院審理中證
    稱：乙○○平日係協助豐原分局查緝轄區內賭博電玩案件之
    線民，本件係因先前由乙○○查訪後發現有賭博行為而規劃
    本次查緝等語（見本院卷第127-128 頁），而證人乙○○亦
    證稱：伊平常係義務替豐原分局至轄區內電子遊戲場查訪，
    如發現有賭博情事就回報警方。本件查緝當天也是基於查訪
    之目的，再度前往「悅多電子遊戲場」，伊不認識喬裝賭客
    之員警戊○○，嗣經被告丙○○兌換現金予戊○○，戊○○
    當場表明員警身分時，伊趁機離開，惟步出店門外發現豐原
    分局之員警均已埋伏在外等候並準備進入店內，伊始再隨同
    進入等語在卷（見本院卷第129 頁），堪認乙○○並非到場
    消費之顧客，又乙○○並無挑唆、陷誘賭博犯罪情事，是其
    在場與否，尚無影響本件查獲程序之合法性，併予敘明。
  (五)被告2 人雖執前揭情詞置辯，且被告甲○○之辯護意旨認本
    件並無直接證據可認被告2 人有賭博犯行云云。惟按認定犯
    罪事實所憑之證據，並不以直接證據為限，即綜合各種間接
    證據，本於推理作用，為認定犯罪事實之基礎，如無違背一
    般經驗法則，尚非法所不許（最高法院44年台上第702 號判
    例要旨參照）。經查：
  1.被告甲○○於本院準備程序固供稱：被告丙○○因表達能力
    有問題，無法與顧客溝通，故伊平日均在2 樓休息伺機幫忙
    洗分。元旦期間伊係全家至南部遊玩，然有交代丙○○如遇
    顧客欲洗分時，應先以電話與伊聯繫處理云云（見本院卷第
    23頁），然依上開勘驗結果可知，被告丙○○看顧店面過程
    ，表達能力尚佳（其雖為馬來西亞籍，惟操持流利之國語，
    且於本件應訊及陳述時均從容為之，無庸他人輔助），對於
    顧客把玩電子遊戲機後之洗分程序亦熟悉自若，兌換現金予
    員警戊○○前，亦無任何遲疑，絲毫察覺不出有何與顧客溝
    通困難之處，參酌被告甲○○舉家南下旅遊多日，而將「悅
    多電子遊戲場」交由被告丙○○全權看顧，益見其2 人間之
    信賴關係匪淺，是被告甲○○認被告丙○○無法自主處理顧
    客洗分事宜云云，顯非事實，其圖與被告丙○○切割權責之
    情已表露無遺。
  2.關於被告丙○○何以主動有兌換現金予員警戊○○之舉，業
    據被告丙○○於偵查中供稱：伊為了拼業績，遂主動兌換現
    金予員警戊○○，而短少之現金200 元，伊得以幫顧客買便
    當之名目向老闆報帳等語（見偵卷第7 頁），又於本院審理
    中以證人身分證稱：伊受僱後，老闆即交代可購買約50、60
    元之便當免費請顧客食用，如客人有食用檳榔之需，亦可購
    買50元之檳榔予顧客，而關於購買便當及檳榔之費用，伊可
    自櫃臺抽屜內隨意取用，僅需將購買明細另行記載於便條紙
    上向老闆報帳即可，不會記載在正式移交清單內等語（見本
    院卷第86頁反面、88頁），然被告丙○○係領取固定時薪之
    員工，店內業績之優劣對其並無必然好處，其亦證稱：伊自
    受僱之半年餘來，僅曾於第2 個月時領取1 次300 元之獎金
    等語（見本院卷第91頁反面），則其何以甘冒使雇主涉及賭
    博罪責之風險，擅自兌換現金予顧客，僅圖寄望機會甚小且
    款項微薄之獎金發放？復參酌類似本案「悅多電子遊戲場」
    之小型電子遊戲場每日進出之款項金額非鉅，舉凡數百元、
    數千元之收支消長，當為經營者所錙銖計較，故攸關櫃臺財
    物之盤點、帳目之移交，不惟關係業績多寡，更為雇方掌握
    營收，避免員工虧空之依據，詎證人即被告甲○○竟證稱：
    伊有授意丙○○於用餐時間或顧客消費較久時，可購買便當
    或檳榔請顧客食用，再將金額寫在便條紙上。但伊不知丙○○究為幾位顧客購買多少價格之便當或檳榔，縱使丙○○實
    際上係將所填載之金額中飽私囊，伊也不知情等語在卷（見
    本院卷第95頁），更與常情不符，足認被告2 人辯稱甲○○
    未曾指示丙○○兌換現金予顧客云云，已難採信。
  3.又扣案之交接明細表（見警卷第23、24頁），係98年1 月1
    日之早班員工於下班前，填寫店內之現金、代幣、積分卡等
    項目之數額後，移交予晚班員工即被告丙○○供點收之用，
    且因該店機台所適用之代幣種類有2 種，故分為2 張填寫。
    而關於「期初補貨」、「期初出貨」之數字，則是依機台編
    號分別記載該機台之累積投幣數目、累積積洗分數目等情，
    業據證人甲○○、丙○○證稱無訛（見本院卷第89頁反面、
    第93頁），又證人丙○○復證稱：本案查獲前之97年12月30
    日、12月31日及98年 1月 1日之晚班，除戊○○、乙○○2
    人外，別無其他顧客前來消費等語在卷（見本院卷第88頁）
    ，再依卷附查獲照片所示（見警卷第31頁），該店內其中某
    台95跑馬電子遊戲機之累積投幣數為「34936 」，此與早班
    員工移交時之數額應無不同（因晚班別無其他顧客上門），
    若謂應扣除戊○○或乙○○所投入之「500」，亦應為「
    34436 」，然卷附交接明細表之期初補貨欄，並無「34936
    」或「34436」之數目記載，足見被告丙○○所稱當天並無
    其他顧客來店消費乙節，顯有可疑。
  4.再者，證人即被告丙○○原證稱：當天晚班因無其他顧客上
    門，故未有支出或花費，而早班員工所移交之櫃臺現金亦已
    全數遭警扣案等語（見本院卷第90頁），復經加總扣案之交
    接明細表左上角「現金」欄位之數目記載為為58,286元（即
    「26860 」+ 「31426 」＝「58286 」，此應為早班移交之
    現金數目，再加計當天晚班僅有之2 名顧客即員警戊○○、
    乙○○所交付現金合計1,000 元，理應為59,286元，詎實際
    扣案之現金竟僅有55,966元，顯短少3,320 元，被告丙○○
    旋即改稱：該3,320 元之款項伊請早班員工前往代繳第四台
    費用云云（見本院卷第95頁反面），然被告甲○○自承：店
    內之有線電視之費用係由員工自行繳付，非由伊所支出等語
    明確（見本院卷第96頁），則已難想像被告丙○○竟擅作主
    張，任意將店內營收之數千元挪作己用。況經本院函查結果
    ，本件「悅多電子遊戲場」所申請之有線電視費用，於97年
    8 月21日、11月21日及98年2 月19日，各係以1,770 元、1,
    770 元及1,703 元之金額預繳3 個月，且均派收費員前往該
    處收取，98年1 月1 日至1 月5 日間並無任何繳費紀錄等情
    ，有豐盟有線電視股份有限公司98年6 月10日盟字第980600
    3 號函在卷可參（見本院卷第104 頁），是被告丙○○之辯
    詞亦與事實不符，委無可採。
  (六)綜上各節，本件被告丙○○僅係以時薪受僱於被告甲○○之
    員工，竟於員警戊○○喬裝顧客洗分後，主動有兌換現金之
    舉動（該次行為雖不構成賭博罪，然仍不失為本院認定事實
    之依據），又依上開交接明細表所載遊戲機台「累積投幣數
    」與現場查獲情形不符，更有達3 千多元現金不知去向，再
    互核被告2 人不符常情之辯詞，堪認本件於員警戊○○進入
    該店前，已有其他不詳顧客前往把玩電子遊戲機，復經被告
    丙○○兌換現金，故本件「悅多電子遊戲場」乃經被告甲○○指示、授意員工與顧客從事賭博行為，要無疑義。被告2
    人上開辯解，無非飾卸之詞，均無可採。本件事證明確，被
    告2 人犯行均堪認定，應依法論科。
三、核被告甲○○、丙○○所為，均係犯刑法第266 條第1 項前
    段之在公眾得出入場所賭博財物罪。又按刑事法若干犯罪行
    為態樣，本質上原具有反覆、延續實行之特徵，立法時既予
    特別歸類，定為犯罪構成要件之行為要素，則行為人基於概
    括之犯意，在密切接近之一定時、地持續實行之複次行為，
    倘依社會通念，於客觀上認為符合一個反覆、延續性之行為
    觀念者，於刑法評價上，即應僅成立一罪；學理上所稱「集
    合犯」之職業性、營業性或收集性等具有重複特質之犯罪均
    屬之，例如經營、從事業務、收集、販賣、製造、散布等行
    為概念者。查被告2 人在上開賭博電子遊戲場內與不特定之
    賭客對賭之行為，本質上即含有反覆為之之特質，並具有場
    所同一、時間密接之性質，足認被告2 人自始即基於反覆實
    施之犯意，應屬具有預定同種類行為將反覆實行之集合犯，
    均應包括性地論以一罪。被告2 人與不詳姓名、年籍之早班
    員工，就上開犯行間，互有犯意之聯絡及行為之分擔，均為
    共同正犯。爰審酌被告甲○○有賭博、違反電子遊戲場業管
    理條例等前科、被告丙○○並無前科（有卷附刑案資料查註
    記錄表、臺灣高等法院被告前案記錄表可參），被告甲○○
    不思謀正途，竟經營遊戲場擺設電子遊戲機具與客人對賭，
    被告丙○○謀職亦不思謹慎，渠等賭博行為危害社會善良風
    俗，然賭博之期間非長，賭場規模不大，惡性非甚重，暨被
    告甲○○為賭博場所之負責人、被告丙○○僅為受僱員工，
    情節較輕，惟被告2 人犯後態度均欠佳等一切情狀，分別量
    處如主文所示之刑，並均諭知易服勞役之折算標準，以資懲
    儆。至刑法雖業於97年12月30日修正增訂第42條之1 ，經總
    統於98年1 月21日公布，並於98年9 月1 日施行，然有關上
    開增訂罰金易服勞役得易服社會勞動之規定，其易服社會勞
    動折算標準為6 小時折算1 日，期限為最長1 年，其標準係
    屬固定，並不若有期徒刑易科罰金、罰金易服勞役乃涉及法
    院裁量權之行使，亦非屬科刑規範事項，且依新修正之刑事
    訴訟法第479 條第2 項規定，可知該易服社會勞動乃係屬執
    行檢察官之權限，另刑事訴訟法第309 條關於有罪判決書之
    主文記載事項之規定，亦未因上揭刑法增訂易服社會勞動之
    規定而配合同時修正諭知易服社會勞動之折算標準，是本件
    自無須再於主文中另諭知易服社會勞動之折算標準，附此敘
    明。
四、扣案之如附表編號1 至8 所示之賭博性電子遊戲機具，係屬
    當場賭博之器具；扣案之櫃臺現金54,966元（原扣案金額為
    55,966元，然其中由員警戊○○、乙○○各交付之500 元，
    因其2 人均非基於賭博之犯意而交付，自非屬賭資，應予扣
    除），係兌換籌碼處之財物，不論是否屬犯人所有，均依刑
    法第266 條第2 項之規定宣告沒收。另附表編號10、11 、
    12所示之物，均屬被告甲○○所有且供犯罪所用之物，業據
    被告甲○○自承在卷，爰均依刑法第38條第1 項第2 款規定
    宣告沒收。
四、公訴意旨另以：
  (一)被告2 人基於意圖營利之犯意，所為於前揭時間，在上開店
    內擺設前開電子遊戲機與不特定客人賭博財物之行為，另涉
    犯刑法第268 條之意圖營利供給賭博場所罪嫌。
  (二)然按刑法第268 條之圖利供給賭博場所罪及圖利聚眾賭博罪
    ，係分別對「提供賭博場所供人賭博」藉以營利、或「邀聚
    不特定之多數人聚賭」藉以營利等賭博媒介行為，所設之處
    罰規定。如係參與賭博財物之行為，因其賭博場所之不同，
    及行為人是否有以賭博為常業之情形不同，其非難性各異，
    法律則依據其賭博行為之態樣，分別在社會秩序維護法第84
    條、刑法第266 條第1 項（普通賭博罪），對參與賭博財物
    之行為人設有行政罰或刑罰等不同之處罰規定。易言之，刑
    法第268 條所規定之圖利供給賭博場所罪，行為人所圖得之
    利益，即係「提供賭博場所」之直接對價；而同條之圖利聚
    眾賭博罪，行為人所圖得之利益，則係「聚眾賭博」之直接
    對價。至於賭博之財物輸贏，繫於射倖性質，並非刑法第26
    8 條所規定之「意圖營利」，尚難以參與賭博之行為人，主
    觀上有參與賭博贏取財物之意圖，客觀上並有邀集他人至其
    提供之場所賭博財物之行為，即認其行為已該當於刑法第
    268 條之圖利供給賭博場所罪或圖利聚眾賭博罪之犯罪構成
    要件。本件被告2 人雖有利用電子遊戲機與他人為賭博財物
    之犯行業如上述，但純係利用扣案之電子遊戲機與客人對賭
    ，並未另向客人以計時或收取場地費或抽頭費等方式收費乙
    節，業據被告2 人供明在卷，且證人即員警戊○○於本院審
    理中亦證稱：伊係交付500 元換取同額之代幣，店員並未再
    收取額外之場地費、服務費或抽頭金等費用等語明確（見本
    院卷第84頁反面），則被告2 人顯係利用電子遊戲機不確定
    之輸贏機率，與不特定之賭客賭博財物，並以該電子遊戲機
    出現之偶然事實決定勝負，性質上係利用電子遊戲機，與不
    特定之賭客對賭，被告等人本身即具賭者之身分，而屬普通
    賭博罪之對向犯（而刑法第268 條之意圖營利，供給賭博場
    所及聚眾賭博罪部分，則非屬對向犯），並非另有就「提供
    賭博場所」或「聚眾賭博」之行為，得有具體之利益對價，
    自與刑法第268 條之圖利供給賭博場所罪及圖利聚眾賭博罪
    之犯罪構成要件有間。此外，復查無其他積極之證據足以證
    明被告等有從中收取任何場地費或抽頭費圖利，自不能遽論
    以刑法第268 條之罪，惟公訴意旨認此部分之犯行與上開經
    本院論罪科刑之部分，有想像競合犯之裁判上一罪關係，爰
    均不另為無罪之諭知。
據上論斷，依刑事訴訟法第299 條第1 項前段，刑法第28條、第
266 條第1 項前段、第2 項、第38條第1 項第2 款、第42條第3
項、刑法施行法第1 條之1 ，判決如主文。
本案經檢察官丁○○到庭執行職務。
中    華    民    國    98    年    9     月     8    日
                  刑事第十一庭  法  官  劉敏芳
以上正本證明與原本無異。
如不服本判決應於收受判決後10日內向本院提出上訴書狀，並應
敘述具體理由；其未敘述上訴理由者，應於上訴期間屆滿後20日
內向本院補提理由書（均須按他造當事人之人數附繕本）「切勿
逕送上級法院」。
                                書記官  陳錫威
中    華    民    國    98    年    9     月    8     日
附錄本案論罪法條全文：
刑法第266條：
在公共場所或公眾得出入之場所賭博財物者，處1 千元以下罰金
。但以供人暫時娛樂之物為賭者，不在此限。
當場賭博之器具與在賭檯或兌換籌碼處之財物，不問屬於犯人與
否，沒收之。
附表
┌───┬───────────┬─────┬────────┐
│編  號│  物  品  名  稱      │數  量    │備        註    │
├───┼───────────┼─────┼────────┤
│  1   │孫悟空                │7臺       │每台電子遊戲機各│
├───┼───────────┼─────┤含IC版1 片，合計│
│  2   │95跑馬（兩人座）      │4臺       │22台（含IC版22片│
├───┼───────────┼─────┤）              │
│  3   │戰象小瑪琍            │1臺       │                │
├───┼───────────┼─────┤                │
│  4   │超級大武台            │1臺       │                │
├───┼───────────┼─────┤                │
│  5   │滿貫大亨              │2臺       │                │
├───┼───────────┼─────┤                │
│  6   │超越顛峰跑馬（兩人座）│1臺       │                │
├───┼───────────┼─────┤                │
│  7   │超越顛峰水果盤        │2臺       │                │
├───┼───────────┼─────┤                │
│  8   │七靶射擊              │4臺       │                │
├───┼───────────┼─────┼────────┤
│  9   │櫃臺現金（新台幣）    │54,966元  │係在兌換籌碼處之│
│      │                      │          │財物（起訴書所載│
│      │                      │          │55,966元，應扣除│
│      │                      │          │員警戊○○、線民│
│      │                      │          │乙○○非基於賭博│
│      │                      │          │目的各交付之500 │
│      │                      │          │元）            │
├───┼───────────┼─────┼────────┤
│ 10   │寄分卡（含1000分20張、│36張      │均係被告甲○○所│
│      │500 分516 張）        │          │有，供本案賭博犯│
│      │                      │          │罪所用之物。    │
├───┼───────────┼─────┼────────┤
│ 11   │代幣                  │13893枚   │同上            │
│      │                      │          │                │
├───┼───────────┼─────┼────────┤
│ 12   │交接明細表（見警卷第23│2 張      │同上            │
│      │、24頁）              │          │                │
└───┴───────────┴─────┴────────┘


司法院資訊處製作；財團法人民間司法改革基金會備份。
